最　高　行　政　法　院　裁　定
                                     100年度裁字第2689號
上  訴  人　張佑年
被 上訴 人　銓敘部
代　表　人　張哲琛
上列當事人間俸給事件，上訴人對於中華民國98年6月25日臺北
高等行政法院98年度訴字第400號判決，提起上訴，本院裁定如
下：
　　主  文
上訴駁回。
上訴審訴訟費用由上訴人負擔。
　　理  由
一、按對於高等行政法院判決之上訴，非以其違背法令為理由，
    不得為之，行政訴訟法第242條定有明文。依同法第243條第
    1項規定，判決不適用法規或適用不當者，為違背法令；而
    判決有同條第2項所列各款情形之一者，為當然違背法令。
    是當事人對於高等行政法院判決上訴，如依行政訴訟法第24
    3條第1項規定，以高等行政法院判決有不適用法規或適用不
    當為理由時，其上訴狀或理由書應有具體之指摘，並揭示該
    法規之條項或其內容；若係成文法以外之法則，應揭示該法
    則之旨趣，倘為司法院解釋或本院之判例，則應揭示該判解
    之字號或其內容。如以行政訴訟法第243條第2項所列各款情
    形為理由時，其上訴狀或理由書，應揭示合於該條項各款之
    事實。上訴狀或理由書如未依此項方法表明者，即難認為已
    對高等行政法院判決之違背法令有具體之指摘，其上訴自難
    認為合法。
二、本件上訴人對於高等行政法院判決上訴，主張：(一)原判決認
    定上訴人遲至97年5月15日始提出本件申請，容有誤解。依
    據銓敘審定函附註欄時效，應於收受本函之次日起3個月內
    向銓敘部申請重行審定。上訴人實際收受該函之日期為91年
    3月7日，有筆記本正本、派車單、臺灣高雄地方法院檢察署
    （下稱高雄地檢署）人事室函稿影本等可資證明，原審認定
    上訴人於92年2月8日收受銓敘審定函之送達為錯誤認定。則
    上訴人自得於接獲該函令之91年3月7日後，自91年3月8日0
    時起算3個月之法定救濟期間，提起重行審定，則應以91年6
    月8日24時，為重行審定法定救濟期間屆滿之時點。因此，
    若起算行政程序法第128條之行政處分法定救濟期間5年，應
    以96年6月8日24時為消滅時效之時點。而上訴人業已於96年
    4月3日經由任職之臺灣臺北地方法院檢察署（下稱臺北地檢
    署）人事室以北檢大人字第0960500250號函向銓敘部提起俸
    級變更申請，尚未逾5年期限。(二)本俸級事件既然欲以行政
    程序法第128條規定救濟，自應將事實狀態回復至上訴人初
    任公務員之91年1月2日之狀態，予以審查本「漏未審酌」之
    系爭年資，重新依法公平審定上訴人之初任俸級審定，以當
    時上訴人之初分發狀態，核計系爭年資後決定上訴人初任俸
    級。原判決以上訴人每年均晉敘一級之任職當然結果，認定
    上訴人現已九職等本俸一級，已因職等不相當無法援引公務
    員俸級法第17條之規定，實有論理陷於循環論斷之弊，而有
    判決理由矛盾之虞。(三)上訴人已在報到時告知高雄地檢署俸
    級提敘業務承辦人並當場繳交法官助理離職證明，上訴人已
    盡告知義務；原審忽略上訴人之認知已遭人事室承辦俸級提
    敘之專責承辦人法律見解錯誤而阻斷，致生侵權之事實。再
    者，上訴人前後經由臺北地檢署人事室、高雄地檢署人事室
    提起俸級重新審定之申請後均遭被上訴人以不同理由否准提
    敘申請，被上訴人就同一事實，前後否准申請理由不一；上
    訴人簽名切結書應屬辦理公務人員兼具外國國籍認定之切結
    書，及無消極資格及事由之表格，並非是否有其他俸級提敘
    年資加註之申請書等語，求為判決廢棄原判決，公務人員保
    障暨培訓委員會97年12月30日97公審決字第0409號復審決定
    及被上訴人97年6月27日部特一字第0972949389號函否准上
    訴人提敘公務年資一年申請之行政處分均撤銷。被上訴人對
    於上訴人於88年10月1日至90年4月2日任職臺灣臺南地方法
    院聘用法官助理年資應作成准予提敘公務年資1年之行政處
    分，並溯及自91年1月2日公務員初任日期生效。雖以該判決
    違背法令為由，惟查上訴人所稱其收受銓敘審定函之日期為
    91年3月7日，上訴人得自91年3月8日0時起算3個月之法定救
    濟期間，提起重行審定，原判決對原處分送達上訴人之日期
    認定錯誤乙節。惟查原判決認定上訴人收受銓敘部91年2月5
    日俸級審定函之日期為91年2月8日係依據上訴人在原審提出
    之起訴狀之記載為據（起訴狀第8頁第13行至第14行），上
    訴人上訴理由以其日記之記載作為原判決認定其收受原處分
    送達日期錯誤之依據，自不足採。且原判決理由已敘明上訴
    人若對銓敘審定結果不服，依當時公務人員保障法規定，應
    於收受該函之次日起30日內提起救濟，本件上訴人並未於法
    定救濟期間內依法提起救濟，是上開銓敘審定函自已確定。
    上訴人遲至97年5月15日始提出本件申請，自法定救濟期間
    經過後顯已逾5年，依法上訴人即不得再申請重開行政程序
    ，經核原判決理由與行政程序法第128條之規定並無不合。
    至於其餘上訴理由，係就原審取捨證據、認定事實之職權行
    使，指摘其為不當，並就原審已論斷者，泛言未論斷，或就
    原審所為論斷，泛言其論斷矛盾，而非具體說明其有何不適
    用法規或適用法規不當之情形，並揭示該法規之條項或其內
    容，及合於行政訴訟法第243條第2項所列各款之事實，難認
    對該判決之如何違背法令已有具體之指摘。依首開規定及說
    明，應認其上訴為不合法。本件依首揭規定及說明，上訴人
    之上訴為不合法，應予駁回。
三、據上論結，本件上訴為不合法。依行政訴訟法第249條第1項
    前段、第104條、民事訴訟法第95條、第78條，裁定如主文
    。
中　　華　　民　　國　　100　 年　　11　　月　　3　　 日
                    最高行政法院第三庭
                        審判長法官　吳　明　鴻
                              法官　侯　東　昇
                              法官　江　幸　垠
                              法官　林　金　本
                              法官　陳　國　成

以  上  正  本  證  明  與  原  本  無  異
中　　華　　民　　國　　100　 年　　11　　月　　4　　 日
　　　　　　　　　　　　　　　書記官　吳　玫　瑩